【裁判字號】    91,自,754
【裁判日期】    920516
【裁判案由】    違反動產擔保交易法
【裁判全文】
臺灣臺中地方法院刑事判決                          九十一年度自字第七五四號
    自  訴  人  庚○○○有限公司
    代  表  人  戊○○
    代  理  人  甲○○
    被      告  丙○○
右列被告因違反動產擔保交易法案件，經自訴人提起自訴，本院判決如左：
    主  文
丙○○動產擔保交易之債務人，意圖不法之利益，將標的物遷移，致生損害於債權人
，處拘役肆拾日，如易科罰金，以佰元折算壹日。
    事  實
一、丙○○前因違反肅清湮毒條例案件，經本院以八十三年度訴字第九四七號判決判
    處有期徒刑三年六月，再由臺灣高等法院臺中高分院以八十三年度上訴字第三九
    四三號判決駁回上訴確定，又因違反肅清湮毒條例案件，經本院以八十四年度訴
    字第六四六號判決判處有期徒刑三年六月確定，並接續執行上開有期徒刑三年六
    月，於民國八十七年五月七日假釋付保護管束，於九十一年四月十三日保護管束
    期滿以執行完畢論，未構成累犯。丙○○於九十年十月三日，在臺中市西屯區○○○街四二號一樓，向庚○○○有限公司，以動產擔保交易附條件買賣之方式，
    購買車牌號碼ＶＵＢ－一四一號輕型機車一輛，為動產擔保交易之債務人。雙方
    約定，由丙○○當場繳交自備款新臺幣（下同）五千元，剩餘價金四萬四千五百
    五十元，自九十年十一月十五日起至九十一年九月十五日止，每月十五日應給付
    四千零五十元，共分十一期給付，且約定該機車應置放於臺中市東區○○○○街
    六五號，在付清價款前，上開機車仍屬庚○○○有限公司所有，丙○○僅得依約
    定占有使用，不得任意遷移、出賣、出質、移轉、抵押或為其他處分。詎丙○○
    竟未依約支付分期款項，並意圖不法之利益，於九十一年一月二十五日，將上開
    機車遷移上址，致債權人庚○○○有限公司追索無著而受有損害。
二、案經自訴人庚○○○有限公司提起自訴。
    理  由
一、訊據被告丙○○固坦承有於右揭時、地向自訴人購買上開機車不諱，惟矢口否認
    有何違反動產擔保交易法之犯行，辯稱：保證人己○○之前欠伊太太丁○○錢，
    所以保證人己○○說他要付這機車分期付款，伊不曉得他沒有付款云云。然查，
    右揭事實業據自訴代理人甲○○指述綦詳，復有附條件買賣分期付款契約書影本
    在卷足資佐證；參以被告於本院通緝到案時，並未提出前揭置辯，反辯稱：伊沒
    有跟車行買車，伊懷疑身分證被冒用云云，然經本院提示附條件買賣分期付款契
    約書後，方改稱：這臺機車是伊女兒張麗君用伊名義去買，但由伊女兒付款云云
    ，若當初真係約定由保證人己○○給付分期款，大可立即當庭提出主張，何須一
    再更易其詞，反足徵被告係將付款責任推給已死亡之保證人己○○；至證人丁○○於本院調查時證述：是己○○要買機車送伊云云，亦與被告辯稱：保證人己○○之前欠伊太太丁○○錢云云不符；另證人乙○○於本院調查時僅證述：被告他
    太太跟廖姓男子先來買車，辦分期時，被告有來簽名等語，並未能證明保證人己○○表示欲支付頭期款等情，均要難引為對被告有利之證據；又依該附條件買賣
    分期付款契約書之內容觀之，被告為動產擔保交易之債務人，自應遵守契約之相
    關規定，並注意分期款之給付情況，然被告對於分期付款之款項分文未繳，且至
    遲於九十一年一月二十五日將上開機車遷離約定處所，卻未告知自訴人，顯見被
    告確有不法利益之意圖甚明，是被告前開置辯，顯係飾卸之詞，不足採信。本案
    事證明確，被告犯行已堪認定，應依法論科。
二、核被告丙○○所為，係犯動產擔保交易法第三十八條之罪。爰審酌被告未依約繳
    納分期款項，並將購買之機車遷移他處，致自訴人追索無著受有損害，暨其品行
    、犯罪動機、目的、手段、犯罪所得、被害人所受之損害等一切情狀，量處如主
    文所示之刑，並諭知易科罰金之折算標準。
據上論斷，應依刑事訴訟法第三百四十三條、第二百九十九條第一項前段，動產擔保
交易法第三十八條，刑法第十一條前段、第四十一條第一項前段，罰金罰鍰提高標準
條例第一條前段、第二條，判決如主文。
中      華      民      國      九十二      年      五    月    十六    日
                                臺灣臺中地方法院刑事第三庭
                                    審判長法  官  劉  錫  賢
                                          法  官  林  三  元
                                          法  官  黃  裕  仁
右正本證明與原本無異。
如不服本判決，應於送達後十日內向本院提出上訴狀（須附繕本），上訴於臺灣高等
法院臺中分院。
                                          書記官
中      華      民      國      九十二      年      五    月    十九    日
附錄論罪科刑法條
動產擔保交易法第三十八條
動產擔保交易之債務人，意圖不法之利益，教標的物遷移、出賣、出質、移轉、抵押
或為其他處分，致生損害於債權人者，處三年以下有期徒刑、拘役或科或併科六千元
以下之罰金。


司法院資訊處製作；財團法人民間司法改革基金會備份。
